【裁判字號】    98,交聲,1648
【裁判日期】    980721
【裁判案由】    聲明異議
【裁判全文】
臺灣高雄地方法院交通事件裁定        98年度交聲字第1648號
原處分機關  交通部公路總局高雄區監理所
異  議  人
即受處分人  甲○○
上列異議人即受處分人因違反道路交通管理處罰條例案件，對於
交通部公路總局高雄區監理所民國98年5 月27日所為之處分（處
分案號：高監營裁字第裁80-B00000000號）聲明異議，本院裁定
如下：
    主  文
異議駁回。
    理  由
一、原處分意旨略以：異議人即受處分人甲○○於民國98年4 月
    5 日10時24分許，騎乘車牌號碼638-BHH 號重型機車，在高
    雄市○○路、高速公路東側便道交岔路口，未為兩段式左轉
    而逕行左轉進入九如路，經警逕行舉發，而有「不依標誌、
    標線、號誌指示」之違規，依道路交通管理處罰條例第48條
    第1 項第2 款、第63條第1 項第1 款之規定，裁處罰鍰600
    元，並記違規點數1 點等語。
二、異議意旨略以：上開交岔路口並未設置待轉區之標線，且異
    議人行向之號誌，於對向車道紅燈時係可右轉，顯見警方對
    於兩段式左轉並無完善規劃，對汽車而言可左轉，機車不可
    左轉，令人不解云云。
三、按汽車駕駛人轉彎時，有不依標誌、標線、號誌指示情形者
    ，處新台幣（下同）600 元以上1,800 元以下罰鍰；並記違
    規點數1 點，道路交通管理處罰條例第48條第1 項第2 款、
    第63條第1 項第1 款分別定有明文。又該法所指之車輛，係
    指在道路上以原動機行駛之汽車 (包括機器腳踏車)或 以人
    力、獸力行駛之車輛，故機車亦在規範範圍內，同法第3 條
    第8 款亦有明文。
四、經查，異議人確於上開時、地騎乘上開機車，未兩段式左轉
    即由高速公路東側便道逕行左轉進入九如一路等情，業為異
    議人所不爭執，且經警當場舉發，有高雄市政府警察局高市
    警交字第B00000000 號舉發違反道路交通管理事件通知單在
    卷可稽，此部分事實堪可認定。異議人雖以前揭情詞置辯，
    惟本件於異議人行向之紅綠燈號誌旁，已明顯設置圓形藍底
    白字之「機慢車兩段左轉」標誌，該兩段式左轉之標誌未為
    任何障礙物所遮蔽，設置位置明顯清晰，有卷附違規地點照
    片2 紙可稽，異議人就上開標誌並無不能注意之情事，而應
    遵守該號誌之指示行車。且駕駛人使用道路本應注意沿線路
    道各項號誌、標誌、標線之設置，並留心交通規則，上開交
    岔路口既已於紅綠燈號誌旁明顯設有「機慢車兩段左轉」標
    誌，異議人於行經上開路口之際，已可認知該路口應兩段式
    左轉，縱對向車道之地面並未同時配合劃設機慢車左轉待轉
    區標線，或上開「機慢車兩段左轉」標誌係新設立，亦無影
    響於異議人上開認知，自不能據以卸免其責，異議意旨所辯
    均無理由。是原處分機關依違反道路交通管理處罰條例第48
    條第1 項第2 款、第63條第1 項第1 款規定，裁處異議人罰
    鍰600 元並記違規點數1 點，即無違誤。異議人猶執前詞，
    指摘原處分不當，為無理由，應予駁回。
據上論斷，應依道路交通案件處理辦法第19條，裁定如主文。
中    華    民    國    98    年    7    月    21    日
                  交通法庭    法  官   黃苙荌
以上正本證明與原本無異。
如不服本裁定，應於收受送達後5 日內向本院提出抗告狀。
中    華    民    國    98    年    7    月    21    日
                              書記官   廖佳玲


司法院資訊處製作；財團法人民間司法改革基金會備份。
